臺灣臺北地方法院刑事判決
111年度原交簡上字第2號
上  訴  人  
即  被  告  吳偉業


選任辯護人  黃培修律師（法扶律師）
上列上訴人即被告因公共危險案件，不服本院刑事庭於中華民國
111年6月21日所為111年度原交簡字第26號第一審刑事簡易判決
（聲請簡易判決處刑案號：111年度偵字第15186號），提起上訴
，本院管轄之第二審合議庭判決如下：
    主  文
上訴駁回。
    事  實
一、吳偉業明知服用酒類者，不得駕駛動力交通工具，於民國11
    1年4月29日晚間9時許起至同年月30日凌晨2時許，在址設大
    安區○○○路0段00號0樓之酒吧內，飲用調酒2杯及啤酒3杯後
    ，竟基於酒後駕駛動力交通工具之犯意，騎乘車牌號碼000-
    0000號輕型機車上路，嗣於同日凌晨3時30分許，行經臺北
    市大安區市民大道4段與延吉街口時，為警發覺有異而攔檢
    ，並測得其吐氣所含酒精濃度達每公升1.02毫克，始悉上情
    。
二、案經臺北市政府警察局松山分局報請臺灣臺北地方檢察署檢
    察官偵查後聲請簡易判決處刑。　　
    理  由
一、本案認定事實所引用之非供述證據，並無證據證明係公務員
    違背法定程序所取得，依刑事訴訟法第158條之4反面解釋，
    均得為證據。
二、上揭事實，迭據被告吳偉業於警詢、偵查及本院二審審理時
    坦承不諱（見偵查卷第10至11頁、第25頁、本院二審卷【下
    稱本院卷】第68頁、第88頁），並有酒精呼氣測定紀錄表、
    臺北市政府警察局掌電字第A01L4P173號舉發違反道路交通
    管理事件通知單、呼氣酒精測試器檢定合格證書各1份（見
    偵查卷第12頁、第14頁），是被告上開任意性自白核與事實
    相符而可採信。本案事證已臻明確，被告犯行足堪認定，應
    依法論科。
三、論罪及對原審判斷之認定：
　㈠罪名：
　　核被告所為，係犯刑法第185條之3第1項第1款不能安全駕駛
    動力交通工具罪。
　㈡對原審判斷之認定：
　⒈原審認被告所為罪證明確，並審酌其明知酒精成分對人之意
    識能力具有影響，酒後駕車對一般道路往來之公眾皆具有高
    度危險性，竟仍於本案服用酒類後，駕駛機車行駛於市區道
    路上，對交通安全已產生一定程度之危害，且被告前已因公
    共危險案件，業經臺灣花蓮地方檢察署以110年度偵字第570
    6號為緩起訴處分，卻於緩起訴期間再犯本案公共危險案件
    ，騎車已然不穩仍執意騎乘機車上路，無端增加用路人風險
    ，其所為誠屬不該，殊值非難；惟念其犯後始終坦承犯行，
    態度尚可，並考量被告本案所為幸未造成他人生命、財產、
    身體之實害等情，兼衡所測得吐氣所含酒精濃度高達每公升
    1.02毫克之違反義務程度、駕駛動力交通工具之類型、時間
    與路段、前案紀錄之素行、大學肄業之教育程度、以工為業
    、家庭經濟狀況為勉持等一切情狀，援引刑事訴訟法第449
    條第1項前段、第3項，刑法第185條之3第1項第1款、第41條
    第1項前段，刑法施行法第1條之1第1項，逕以簡易判決量處
    有期徒刑6月，如易科罰金以新臺幣1千元折算1日。經核原
    審認事用法，並無違誤，量刑亦甚妥適。
　⒉辯護人雖以被告具原住民身分，且原審未考慮其有身心障礙
    及經濟弱勢等狀況，致量刑過重為由，請求從輕量刑云云（
    見本院卷第67至68頁）。惟：
　⑴按量刑之輕重，係屬為裁判之法院得依職權裁量之事項，苟
    其量刑已以行為人之責任為基礎，並斟酌刑法第57條所列一
    切情狀，在法定刑度內，酌量科刑，如無偏執一端，致明顯
    輕重失衡情形，不得遽指為不當或違法（最高法院72年度台
    上字第6696號判例意旨、99年度台上字第189號、103年度台
    上字第36號判決意旨參照）。又刑罰之量定屬法院自由裁量
    之職權行使，但仍應審酌刑法第57條所列各款事由及一切情
    狀，為酌量輕重之標準，並非漫無限制，在同一犯罪事實與
    情節，如別無其他加重或減輕之原因，下級法院量定之刑，
    亦無過重或失輕之不當情形，則上級法院對於下級法院之職
    權行使，原則上應予尊重（最高法院85年度台上字第2446號
    判決意旨參照）。查原判決業於理由欄具體說明如上，並斟
    酌刑法第57條各款事由為刑之量定，兼顧被告有利與不利之
    科刑資料，既未逾越法定範圍，復無被告及辯護人所指漏未
    審酌被告經濟困難乙節，亦無違背公平正義之精神，客觀上
    不生量刑畸重或有所失入之裁量權濫用，核與罪刑相當原則
    無悖。
　⑵至被告及辯護人雖提出被告106年間患有精神官能症（憂鬱性
    疾患）之診斷證明書，及於107年7月9日經核定為免役體位
    之免役證明書，證明原審漏未審酌被告身體狀況，而有量刑
    過重之情形。然觀諸國防醫學院三軍總醫院附設民眾診療服
    務處106年10月14日北市衛醫第0000000000號診斷證明書（
    見本院卷第41頁），記載被告係於106年2月20日至同年10月
    14日門診就醫12次，經診斷罹有「精神官能症（憂鬱性疾患
    ）」，而被告因罹患上開疾病遭判定免役乙節，有臺灣省花
    蓮縣107年7月19日府民兵字第0000000000號役男徵兵檢查體
    位判定結果通知書、免役證明書在卷可徵（見本院卷第39頁
    、第43頁），然被告所患上開疾病距本案行為已近5年，其
    於本院準備程序時雖供稱：我還有繼續接受診斷，只是因為
    工作沒有時間請假，所以才沒有提出近年的診斷證明等語（
    見本院卷第69頁），然參諸被告所提出之離職證明書，可見
    其於111年8月22日已遭原任職單位解僱，惟其迄至本案111
    年9月20日辯論終結前均未提出後續就診之診斷證明，實難
    認被告於本案行為時之身體狀況與106年間相同，是原審未
    予考量上開情形，難認有何不當。
　⑶另司法院建置之量刑系統，僅為蒐集不同個案，依統計、分
    析等方法，評估法院量刑的落點，供作法官審理個案的參考
    。而每一個案犯罪情狀有別，尚難據此拘束法院對個案於法
    定刑範圍內的自由裁量，或進而指摘個案的量刑為違法。（
    最高法院109年度台上字第299號判決意旨參照）。況辯護人
    所提量刑趨勢建議系統查詢刑法第185條之3之1項結果，係
    以102年至104年間判決為檢索條件（見本院卷第55頁），然
    該法於111年1月28日經修正公布，並於同年月30日生效施行
    ，該次修正將原法定刑自「2年以下有期徒刑，得併科20萬
    元以下罰金」，提高至「3年以下有期徒刑，得併科30萬元
    以下罰金」，則上開量刑趨勢建議系統查詢資料已無從反應
    現行法之狀況，是被告及其辯護人徒憑該量刑情形，泛稱本
    案量刑過重，請求從輕量刑云云，委無足憑。
　⑷從而，被告提起上訴請求從輕量刑云云，為無理由，應予駁
    回。　
據上論斷，應依刑事訴訟法第455條之1第1項、第3項、第368 條
，判決如主文。
本案經檢察官張智堯聲請以簡易判決處刑，由檢察官高光萱到庭
執行職務。　　
中　　華　　民　　國　　111 　年　　10　　月　　11　　日
                  刑事第十三庭  審判長法  官  林鈺珍
　　　　　　　　　
                                      法  官  吳玟儒
　　　　　　　　　　　　　　　　　　
                                      法  官  洪甯雅
以上正本證明與原本無異。
不得上訴。
                                      書記官  陳乃瑄
中　　華　　民　　國　　111 　年　　10　　月　　12　　日